【裁判字號】    92,交聲,24
【裁判日期】    920319
【裁判案由】    違反道路交通管理處罰條例聲明異議
【裁判全文】
臺灣雲林地方法院交通事件裁定                     九十二年度交聲字第二四號
    原處分機關  交通部公路總局嘉義區監理所雲林監理站
    異  議  人
    即受處分人  甲○○  男  三.
右列受處分人因違反道路交通管理處罰條例案件，對於交通部公路總局嘉義區監理所
雲林監理站民國九十二年一月三日所為處分（雲監五字第裁七二－ＫＡＣ三０五九八
四號裁決書），聲明異議，本院裁定如左：
        主  文
異議駁回。
        理  由
一、本件異議意旨略以：異議人甲○○於民國九十一年八月十一日下午三時三十八分
    許，駕駛車號Ｊ七－０四六一號自小客車行經雲林縣斗六市○○路與大學路交岔
    路口，由大學路往文化路右轉時，該處燈號顯示直行紅燈而右轉則有綠色的箭頭
    指示，是異議人並無闖紅燈之情事，且當日並未看到有警車或警笛欄檢云云，為
    此對交通部公路總局嘉義區監理所雲林監理站之處分聲明異議。
二、按汽車駕駛人，行經有燈光號誌管制之交岔路口闖紅燈者，處新台幣（下同）一
    千八百元以上五千四百元以下罰鍰；汽車駕駛人，駕駛汽車有違反本條例之行為
    ，經交通勤務警察或依法令執行交通稽查任務人員制止時，不聽制止或拒絕停車
    接受稽查而逃逸者，除按各該條規定處罰外，處新臺幣三千元以上六千元以下罰
    鍰；又汽車駕駛人有第五十三條、第六十條第一項情形者，除依原條款處罰鍰外
    ，並各予記違規點數三點及一點，道路交通管理處罰條例第五十三條、第六十條
    第一項及第六十三條第一項第一款、第三款分別定有明文。
三、經查：
  (一)本件異議人承認於九十一年八月十一日下午三時三十八分許，有駕駛車號Ｊ七－
    ０四一六號自小客車行經雲林縣斗六市○○路與大學路交岔路口，並由大學路往
    文化路右轉的事實，並有雲林縣警察局舉發違反道路交通管理事件通知單（九一
    ）雲警交字第ＫＡＣ三０五九八四號在卷可證，故異議人有駕駛車號Ｊ七－０四
    六一號自小客車於上開時間、地點，由大學路往文化路右轉之情事，應堪認定。
  (二)關於異議人是否有闖紅燈及不服警方以紅旗攔停而逃逸乙節，業據證人即承辦員
    警張海龍詰證稱：「（問：當日舉發情形為何？）該路口是五個時向的號誌（詳
    如本院卷第二十頁書面所載）．．．．．本案取締時，是第四個時相是綠燈，也
    就是由明德北路往大學方向是全綠，可以走，所以此時，絕對不可能大學路可以
    右轉文化路。異議人就是這個時候右轉。我們警車是在明德北路往大學路方向綠
    燈時開始取締，就看到異議人由大學路右轉文化路，警車就在他的左側以紅旗攔
    停，因為該車前面，也有一部車紅燈右轉，所以，我們就攔停，前面那部車有停
    下來，那部車停下來後，我就從警車下車以紅旗並配合哨音攔異議人的車輛，異
    議人的車輛沒有停車，就切入內車道，往林內方向行駛。」、「（問：當時有看
    到異議人車輛的型號？）我有看到，異議人是駕駛福特牌天王星綠色，車牌號碼
    我也記下來。回去後，我就用電腦查詢，確定我看到的車廠牌、顏色、車牌號碼
    相符後就舉發。」、「第一次攔停在異議人車輛的左前側，由我們的小隊長舉紅
    旗攔停，距離異議人的車輛不到兩公尺。第二次攔停，是攔下第一台車後，又立
    即下車舉紅旗、吹哨音攔停異議人，我看到此時異議人就切入內車道。我沒有追
    異議人的原因，是因為要處理前面那台攔截下來的車輛。」（見本院卷第一七、
    一八頁）。是證人張海龍針對當日舉發情形，及如何認定異議人闖紅燈及不服警
    方以紅旗攔停後逃逸等情，均證述明確，且其所記載之車型、顏色與車號均與異
    議人的車輛相符乙節，並為異議人所不爭執。倘非異議人有上開違規情事，何以
    證人張海龍所記載違規車輛的車型、顏色與車號均與異議人的車輛相符。
  (三)再者，衡諸承辦員警掣單舉發違反道路交通管理處罰條例所列之違規事實，本質
    上為行政處分，係公務員基於職務上權力，依法就特定之具體事件所為具有公法
    上效果之單方行政行為，基於公務員為公法上行為具有公信力之原則，該行政處
    分當可被推定為真正，其據以依法處分之事實認定亦為真正無誤。從而，異議人
    既未就承辦員警之舉發有誤提出相關確切事證以供調查，本院亦查無任何證據足
    資證明承辦員警有捏造事實違法取締情事，則承辦員警本其維護交通秩序、行車
    安全職責所為之舉發，自應受到合法、正確之推定。是異議人空言否認有闖紅燈
    之違規情事，亦非可採。
  綜上，原處分機關援引道路交通管理處罰條例第五十三條、第六十條第一項規定，
  裁處異議人罰鍰五千七百元，並依同條例第六十三條第一項第一款、第三款規定共
  記違規點數四點，於法並無不合，本件異議為無理由，應予駁回。
四、據上論斷，應依道路交通管理處罰條例第八十七條第二項、道路交通案件處理辦
    法第十九條，裁定如主文。
中      華      民      國      九十二      年    三      月    十九    日
                                        臺灣雲林地方法院交通法庭
                                            法  官  許佩如
右正本證明與原本無異。
如不服本裁定，應於裁定送達後五日內向本院提出抗告狀。
                書記官  賴成育
中      華      民      國      九十二      年    三      月    十九    日


司法院資訊處製作；財團法人民間司法改革基金會備份。
